【裁判字號】    99,保險小上,2
【裁判日期】    990324
【裁判案由】    給付保險金
【裁判全文】
臺灣高雄地方法院民事裁定           99年度保險小上字第2號
上  訴  人  乙○○
被  上訴人  華南產物保險股份有限公司
法定代理人  甲○○
上列當事人間請求給付保險金事件，上訴人對於民國99年1 月22
日本院高雄簡易庭98年度雄保險小字第60號第一審判決提起上訴
，本院裁定如下：
    主  文
上訴駁回。
第二審訴訟費用新臺幣壹仟伍佰元由上訴人負擔。
    理  由
一、上訴意旨略以：上訴人於民國95年12月20日向被上訴人投保
    團體傷害保險，約定附加醫療保額新台幣（下同）3 萬元及
    住院日額1 天2,000 元（下稱系爭保險契約）。上訴人嗣於
    96年1 月24日在大陸地區廣東省珠海市不慎受傷，自96年1
    月24日起至同年2 月6 日止，在當地住院接受治療，共支出
    醫療費用人民幣5,984.92元，依系爭保險契約第1 條約定，
    就上訴人所支付逾全民健保負擔之醫療費，應由被上訴人負
    給付之責，上訴人前開醫療費用支出既未獲全民健保負擔分
    文，被上訴人即應就上開費用全額負擔。原判決認上訴人未
    依全民健康保險法第43條及全民健康保險緊急傷病自墊醫療
    費用核退辦法第5 條前段規定，自門診當日或出院之日起6
    個月內辦理核退，始遭全民健康保險局核定不予給付醫療費
    用，故上訴人尚須舉證證明實際支出之醫療費與全民健保負
    擔之醫療費有差額存在，始能就該差額向被上訴人求償，係
    有不公。再依系爭保險契約第2 條約定及上訴人簽立之病歷
    調閱同意書以觀，被上訴人有自行調取被上訴人病歷或護理
    紀錄之義務，詎被上訴人竟要求上訴人自行前往大陸地區取
    閱，則上訴人因此支出之旅費11,900元亦應由被上訴人負擔
    ，始屬公允等情。並聲明：(一)原判決不利於上訴人部分廢棄
    。(二)被上訴人應再給付上訴人11,900元，及自起訴狀繕本送
    達翌日起至清償日止，按年息5%計算之利息。
二、按對於小額訴訟之第一審裁判之上訴，非以其違背法令為理
    由不得為之，民事訴訟法第436 條之24第2 項定有明文。又
    按上訴狀內應記載上訴理由，表明下列各款事項：(一)原判決
    所違背之法令及其具體內容。(二)依訴訟資料可認為原判決有
    違背法令之具體事實，民事訴訟法第436 條之25定有明文。
    亦即上訴人應於上訴狀中就第一審判決如何違背法令為具體
    之指摘，並揭示該法規之條項或其內容，若係成文法以外之
    法則，應揭示該法則之旨趣，倘為司法院解釋或最高法院之
    判例，則應揭示該判解之字號或其內容，或揭示如何當然違
    背法令之事實，上訴狀或理由書如未依此項方法表明者，即
    難認為已對原審判決之違背法令有具體之指摘，其上訴自難
    認為合法，有最高法院71年台上字第314 號判例要旨可資參
    照）。又對於未合法表明上訴理由之不合法上訴，小額訴訟
    程序第二審法院應依民事訴訟法第436 條之32第2 項準用同
    法第444 條第1 項前段規定，以裁定駁回之，亦有最高法院
    26年鄂上字第236 號判例意旨可參。
三、經查，上訴人提起上訴，無非以：上訴人在大陸地區就診所
    支出之醫療費用既未獲全民健保負擔分文，被上訴人即應負
    全額給付之責，上訴人因被上訴人拒絕理賠，而再次前往大
    陸地區取得護理紀錄所衍生之旅費，亦應由被上訴人負擔等
    情為據。觀諸上訴人上訴意旨，僅就原審法官取捨證據、認
    定事實之職權行使，指摘其為不當，而未具體說明原判決有
    何不適用法規或適用法規不當之情形，亦未揭示該法規之條
    項或其內容合於民事訴訟法第469 條所列各款之事實，自難
    認上訴人對原判決有何違背法令情事存在，已為具體指摘，
    揆諸前揭說明，其上訴不合法，應予裁定駁回。
四、本件訴訟費用額，應由上訴人負擔，爰確定如主文第2 項所
    示。
據上論結，本件上訴不合法，依民事訴訟法第436 條之32第1項
、第2 項、第444 條第1 項前段、第436 條之19第1 項、第95
條、第78條，裁定如主文。
中    華    民    國    99    年    3     月    24    日
                  民事第五庭  審判長法  官  李昭彥
                                    法  官  何佩陵
                                    法  官  賴文姍
以上正本係照原本作成。
本件裁定不得抗告。
中    華    民    國    99    年    3     月    24    日
                                    書記官  林秀珍

司法院資訊處製作；財團法人民間司法改革基金會備份。
